臺灣臺北地方法院刑事判決　　　　　　 100年度簡上字第53號
上　訴　人　臺灣臺北地方法院檢察署檢察官
被　　　告　陳欽政
上列上訴人因被告犯詐欺案件，不服本院中華民國99年12月31日
98年度簡字第1244號第一審刑事簡易判決（聲請簡易判決處刑案
號：98年度偵字第6034號，及移送併辦案號：臺灣嘉義地方法院
檢察署98年度偵字第2256號、臺灣桃園地方法院檢察署98年度偵
字第9514號），提起上訴，本院管轄之第二審合議庭判決如下：
    主  文
上訴駁回。
    理  由
一、本案被告陳欽政所涉詐欺案件，既經原審依被害人王正華、
    林婉琪及李任楠之指訴，及卷附第一銀行自動櫃員機交易明
    細、台新銀行自動櫃員機交易明細表、第一商業銀行嘉義分
    行九十八年一月九日（九八）一嘉存字第三號函及其檢附開
    戶申請書、第一商業銀行顧客帳戶資料查詢表、第一商業銀
    行印鑑卡、交易明細表、華南銀行自動櫃員機交易明細表、
    合作金庫銀行新開戶建檔登陸單、合作金庫銀行各類存款分
    戶交易明細表（存款經辦員保管）、第一商業銀行嘉義分行
    九十八年一月十七日（九八）一嘉存字第九號函及其檢附第
    一商業銀行存摺存款客戶資料查詢單、開戶申請書、第一商
    業銀行存款明細分類帳、臺灣桃園地方法院檢察署公務電話
    紀錄單等證據，以及審酌被告於原審審理時坦承犯行，以被
    告所犯上開犯罪事證明確，適用刑事訴訟法第四百四十九條
    第一項前段、第三項，刑法第三十條第一項前段、第二項、
    第二十八條、第三百三十九條第一項、第五十五條、第四十
    一條第一項前段，刑法施行法第一條之一第一項、第二項前
    段，量處被告拘役四十日，並諭知如易科罰金以新臺幣（下
    同）一千元折算一日之折算標準，核其認事用法，均無違誤
    ，量刑亦屬妥適，應予維持，除更正事實及理由欄一(二)「於
    九十七年十二八月十九日晚上八時五十分許」為「於九十七
    年十二月十九日晚上八時五十分許」外，餘均引用第一審判
    決書記載之事實、證據及理由（如附件）。
二、檢察官提起上訴，上訴意旨略以：本件被害人多達數人，詐
    騙次數亦不只一次，且被告迄未與被害人達成和解，被告所
    受刑度尚嫌過輕等語。惟按法官於有罪判決中，究應如何量
    處罪刑，均為實體法賦予審理法官刑罰之裁量權事項，法官
    行使此項裁量權，自得依據個案情節，參諸刑法第五十七條
    所定各款犯罪情狀之規定，於該法定刑度範圍內，基於合義
    務性之裁量，量處被告罪刑。質言之，法官為此量刑之裁量
    權時，除不得逾越法定刑或法定要件外，尚應符合法規範之
    體系及目的，遵守一般有效之經驗及論理法則等法原則，亦
    即應兼顧裁量之外部及內部性，如非顯然有裁量逾越或裁量
    濫用之違法情事，自不得任意指摘為違法（最高法院八十年
    台非字第四七三號、七十五年台上字第七○三三號、七十二
    年台上字第六六九六號、七十二年台上字第三六四七號判例
    意旨可資參照）。關於量刑之裁量權，乃憲法所保障法官獨
    立審判之核心，法院行使此項裁量權，亦非得以任意或自由
    為之，仍應受一般法律原理原則之拘束，即仍須符合法律授
    權之目的、法律秩序之理念、國民法律感情及一般合法有效
    之慣例等規範，尤其應遵守比例原則及平等原則之意旨，否
    則即可能構成裁量濫用之違法（最高法院八十六年度台上字
    第七六五五號判決意旨亦可參照）。亦即如非有裁量逾越或
    裁量濫用之明顯違法情事，自不得擅加指摘其違法或不當，
    即使上級法院對下級法院裁量權之審查，亦應同此標準，此
    不僅在保障法官不受任何制度外之不當干涉，更保障法官不
    受制度內的異質干涉，此方符憲法第八十條所宣示獨立審判
    之真義。查原審判決於量刑時，已審酌被告提供上開帳戶予
    前述數名真實姓名、年籍均不詳之成年人使用，使前開犯罪
    之人得以逃避犯罪之查緝，所為已嚴重擾亂金融社會秩序，
    影響社會正常交易安全，增加被害人尋求救濟之困難，並使
    犯罪之追查趨於複雜，本應予以嚴懲，惟其犯後坦承犯行，
    態度良好，兼衡其犯罪之動機、目的、手段、生活狀況、智
    識程度等一切情狀，量處被告拘役四十日，如易科罰金，以
    一千元折算一日。其刑罰裁量權之行使實無違法不當之處，
    本件上訴並無理由，應予駁回。
據上論斷，應依刑事訴訟法第四百五十五條之一第三項、第三百
六十八條、第三百七十三條，判決如主文。
本案經檢察官文家倩到庭執行職務。
中    華    民    國   100    年    4     月    19    日
                  刑事第十八庭  審判長法  官  彭慶文
                                      法  官  林芳華
                                      法  官  林玉蕙
以上正本證明與原本無異。
不得上訴。
                                      書記官  陳怡君
中    華    民    國   100    年    4     月    19    日